# 合并抵消

提问人：frankyao1210 时间：2011-07-20 18:49:50
A公司为B公司的母公司，A公司委托B公司进行软件产品开发，产权归A公司，假设B公司开发成本为研发人员工资 20 万，以公允价100 万元卖给母公司。那么 A公司的会计处理为：借：研发支出 100 万 贷：银行存款 100 万 B公司的会计处理为：借：银行存款 100 万 贷：营业收入 100 万 借：营业成本 20 万 贷：员工工资 20 万 合并时抵消：借：营业收入 100 万 贷：
研发支出 100 万 疑惑如下：（ 1 ）抵消完之后相当于合并集团花了 20 万的研发人员工资进了营业成本，是否合并抵消时还需要编制别的调整分录？（ 2 ）A公司购进的委托开发产品是否可以资本化？还是要B公司先资本化再转让给A公司？（ 3 ）B公司研发人员工资是否可以直接计入研发费用，不计入营业成本，这样抵消后就不会出现异常了？

回答人：chenyiwei
基本赞同楼上意见。该交易在A公司的合并报表层面应当体现的效果就是研发支出 20 万和员工工资 20 万。所以抵销分录应当是：
借：营业收入 100 万 贷：营业成本 20 万 贷：研发支出 80 万 （此处不讨论研发支出是应当资本化还是费用化的问题）